【裁判字號】    97,交聲,2260
【裁判日期】    971031
【裁判案由】    交管條例聲異
【裁判全文】
臺灣板橋地方法院刑事裁定            97年度交聲字第2260號
原處分機關  交通部公路總局臺北區監理所
異  議  人
即受處分人  甲○○
上列異議人即受處分人因違反道路交通管理處罰條例案件，對於
交通部公路總局臺北區監理所97年7 月30日北監自裁字裁40-Z00
000000號裁決書聲明異議，本院裁定如下：
    主  文
異議駁回。
    理  由
一、異議人即受處分人於民國97年5 月4 日上午5 時26分，駕駛
    車牌號碼8250-GG 號自小客車，行經國道一號南向28.6公里
    處，因行速118 公里，限速100 公里，超速18公里，經內政
    部警政署國道公路警察局第一警察隊員警舉發違規，並依道
    路交通管理處罰條例第33條第1 項之規定，製發公警局交字
    第Z00000000 號舉發違反道路交通管理事件通知單（下稱舉
    發通知單），並當場將舉發通知單交付予異議人，異議人逾
    期未到案繳款，原處分機關以異議人違規事實明確，於97年
    7 月30日以北監自裁字裁40-Z00000000號裁決書裁處罰鍰新
    臺幣（下同）3,000 元，並記違規點數1 點。
二、異議意旨如附件。
三、經查：
  (一)異議人自承於97年5 月4 日上午5 時26分許，駕駛車牌號碼
    8250-GG 號自小客車，行經國道一號高速公路南向28.6公里
    處一節不諱，又異議人於前開時、地，以時速118 公里超速
    行駛之違規事實，業據證人即當日舉發本件違規事件之員警
    陳科宏於本院訊問時證稱：97年5 月4 日上午5 時26分許，
    伊與同事在國道一號高速公路南下28.6公里處執行巡邏勤務
    ，伊發現異議人車輛車速甚快，與其他車輛速差很大，故伊
    使用雷射槍對異議人車輛實施測速，測得異議人之車速為時
    速118 公里，該路段速限100 公里，異議人超速18公里，伊
    便將異議人攔下舉發。伊所使用之雷射槍測速乃係針對單一
    受測目標進行偵測，一次僅能偵測一台車輛，不受其他車輛
    之干擾，且高速公路上車輛間應會保持安全距離，所以車輛
    間有相當間隔，並不會有誤認車輛之情形。伊有告知異議人
    渠等所使用之儀器均經檢驗合格，但異議人不接受，並表示
    將要申訴，不願在舉發單上簽名，但伊有將舉發單交予異議
    人收受（見本院96年10月22日訊問筆錄）。證人陳科宏對如
    何測得異議人超速情節，異議人確有超速等情，業已具體明
    確證述如上，而證人係因執行勤務當中而發覺異議人有前開
    違規情事，其與異議人無夙怨嫌隙，實無必要甘冒偽證重責
    而捏造前開情節誣陷異議人，且證人為實施交通稽查勤務之
    人員，對此等違規事件之舉發必有相當經驗，亦無誤認之虞
    ，況執勤警員本其維護交通秩序、安全職責所為之舉發，應
    受到合法、正確之推定，故證人前開所述自可採信。
  (二)再證人陳科宏當日係以編號PL18686 號雷射測速儀施測，測
    得本件違規車輛車速為118 公里，舉發本件違規後，證人陳
    科宏將前開測速儀器拍照一情，業據證人陳科宏於本院訊問
    時證述明確（見本院97年9 月30日訊問筆錄），又前開雷射
    測速儀，業經濟部標準檢驗局於96年10月16日檢驗合格，有
    效期限至97年10月31日一節，有照片4 張、該局雷射測速儀
    檢定合格證書1 份在卷可參，本件施測之儀器確屬合格無疑
    。再觀諸卷附之雷射測速槍使用手冊所載，雷射測速槍會有
    COS （餘玄角）效應，但僅會使測得速度比實際為低等語，
    故縱本件所測得之時速因儀器而與實際速度有所誤差，然依
    前開說明，異議人實際之車速應高於所測得數之據，是異議
    人確已超過規定之行車時速無疑。異議人猶辯稱本件測速器
    未有合格證書、未申請使用執照云云，自屬無據。
  (三)綜上，本件異議人前開違規情事，業據證人陳科宏證述明確
    ，且有雷射測速儀檢定合格證書在卷可按，異議人確有於上
    開時、地駕駛自小客車超速之違規行為，洵堪認定。
四、綜上所述，原裁決機關以異議人有前揭違規事實，依道路交
    通管理處罰條例33條第1 項、第63條第1 項第1 款、違反道
    路交通管理事件統一裁罰基準表之規定，裁處罰鍰3,000 元
    ，並記違規點數1 點，核無違誤。本件受處分人之異議為無
    理由，自應將其異議駁回。
據上論斷，應依道路交通管理處罰條例第87條第2 項、道路交通
案件處理辦法第19條，裁定如主文。
中    華    民    國    97    年    10    月    31    日
                  交通法庭法  官  何燕蓉
此正本與原本無異。
如不服本裁定，應於裁定送達後五日內敘明抗告理由，向本院提
出抗告狀。
                          書記官  李崇文
中    華    民    國    97    年    11    月    3     日


司法院資訊處製作；財團法人民間司法改革基金會備份。
